臺灣臺北地方法院交通事件裁定　　　　 96年度交聲字第299號
原處分機關　臺北市交通事件裁決所
異　議　人
即受處分人　甲○○
　　　　　　　　　　樓
上列受處分人因違反道路交通管理處罰條例案件，對於臺北市交
通事件裁決所中華民國九十六年一月三十一日所為之處分（原處
分案號：北市裁四字第裁二二－ＡＥＶ二二○四六四號），聲明
異議，本院裁定如下：
    主  文
異議駁回。
    理  由
一、按計程車應於儀錶板上右側與右前座椅背設置執業登記證插
    座，並於右前座椅背標示牌照號碼；未經核定之標識及裝置
    不得設置，道路交通安全規則第四十二條第二項定有明文。
    次按計程車駕駛人應將執業登記證置於儀錶板上右側，執業
    登記證副證置於右前座椅背插座，復為計程車駕駛人執業登
    記管理辦法第十三條第一項所明定。又計程車駕駛人向警察
    機關辦理執業登記而領取之執業登記證，未依規定安置車內
    指定之插座或以他物遮蔽者，處新臺幣（下同）一千五百元
    罰鍰，此觀道路交通管理處罰條例第三十六條第五項規定自
    明。再執業登記證，未依規定安置車內指定之插座，嗣為警
    舉發，而逾越舉發通知單上所載之應到案期限六十日以上仍
    未繳納罰鍰或到案提出申訴或陳述，經處罰機關認定有上開
    違規行為而逕行裁決，依本件裁決時之違反道路交通管理事
    件統一裁罰基準及處理細則（下稱處理細則）第二條第二項
    所定之違反道路交通管理事件統一裁罰基準表（下稱基準表
    ）規定，須對該行為人處以一千五百元之罰鍰。
二、本件異議人即受處分人甲○○駕駛其所有之車牌號碼Ｇ五－
    七一九號營業一般小客車，未依規定將執業登記證副證安置
    於車內右前座椅背執業登記證之插座上，於民國九十五年十
    一月八日上午八時五十分許，行經臺北市○○○路與民權西
    路口而在該處停等紅綠燈之際，為在該處執勤之臺北市政府
    警察局大同分局大橋派出所員警乙○○發覺並認受處分人有
    違反道路交通管理處罰條例第三十六條第五項「執業登記證
    ，未依規定安置車內指定之插座」規定之行為予以掣單舉發
    ，並欲將舉發通知單交受處分人簽收，然受處分人拒簽拒收
    該舉發通知單，警員遂將受處分人拒絕簽收事由記明於該舉
    發通知單上，並告知受處分人應到案時間及處所，且記名事
    由與告知事項而視為已收受，然受處分人逾越舉發通知單上
    所載之應到案日期（九十五年十一月二十三日）六十日以上
    仍未繳納罰鍰或到案提出申訴或陳述，原處分機關遂依前開
    道路交通管理處罰條例第三十六條第五項、處理細則第四十
    三條、第四十四條及基準表之規定，於九十六年一月三十一
    日以北市裁四字第裁二二－ＡＥＶ二二○四六四號裁決書裁
    處受處分人罰鍰一千五百元在案。
三、訊據受處分人固坦認上開車輛為其所有，且以駕駛計程車為
    業等事實，然矢口否認有何違反道路交通管理處罰條例規定
    之行為，辯稱：未曾收到本件違規舉發通知單，也沒有拒絕
    在舉發通知單上簽名，本件事實是真是假還是個問題，其覺
    得沒有這一回事云云。
四、經查：受處分人於前述時、地駕駛上開營業一般小客車，未
    依規定將執業登記證副證安置於車內右前座椅背執業登記證
    之插座等情，業據證人即目睹受處分人違規繼而開單告發受
    處分人之員警乙○○於本院九十六年四月九日調查時，以具
    結擔保渠供述之真實性，並在負擔偽證罪之心理處罰心理狀
    態下證稱：「當天我在重慶北路、民權西路口執勤交通整理
    勤務，當時受處分人的車子在等紅綠燈，我有上前去看，受
    處分人沒有依規定放置執業登記證副證，副證依規定必須放
    在副駕駛座的背面讓乘客觀看，後來我告知受處分人違規的
    事由，並請他出示駕照及行照，受處分人當時有出示駕照及
    行照，我就填單告發，當時應該是在庭受處分人沒錯。」、
    「（問：當天你有無核對駕照及行照確認是否為受處分人？
    ）有。」、「（問：請再確定一次是否為在庭受處分人？）
    確定，因為當時受處分人被開單很不高興，有拒絕簽紅單，
    當時我有問他這部車子是否你的，受處分人說是。」等語明
    確（見本院九十六年四月九日訊問筆錄），矧證人乙○○乃
    為原處分機關所認定受處分人有前開違規行為之原證人，渠
    並到庭在本院面前以言詞供述本件訴訟上之待證事實（即受
    處分人有前開違規事實），本院由渠上開證詞已得有受處分
    人確有上開違規行為之心證，且於本件卷存證據資料內並無
    任何積極證據足以證明證人乙○○上開證詞係屬虛偽，亦無
    足以令人顯信證人乙○○之證述為不可採之品性證據或前科
    證據存在，本院自不得僅以證人乙○○係本件開單告發受處
    分人之員警而全盤抹煞渠在訴訟上所具有之原證人資格，而
    受處分人復未舉出或聲請本院調查任何對其有利之證據資料
    ，以使本院對證人所供述受處分人違規之事實產生任何合理
    之懷疑，且交通警察掣單舉發違反道路交通管理處罰條例所
    列之違規事實，本質上為行政處分，係公務員基於職務上之
    權力，依法就特定之具體事件所為之具公法上效果之單方面
    行政行為，基於公務員為公法上行為具有公信力之原則，該
    行政行為當可被推定為真正，渠據以依法處分之事實認定亦
    為正確無誤，若謂公務員一切行政行為均需預留證據以證其
    實，則國家行政勢必窒礙難行，據此，刑事訴訟法就犯罪證
    據有關之規定中與屬行政秩序罰之交通違規裁罰本質不合之
    部分，自不在準用之列，本院經查亦無任何證據足資證明證
    人乙○○有捏造事實違法取締之情事，則執勤員警本渠維護
    交通秩序、安全職責所為之舉發，自應受到合法、正確之推
    定。再受處分人既自承上開營業一般小客車為其所有，且於
    本院訊問時復坦認其所有之駕駛執照、行車執照、國民身分
    證及執業登記證均未曾丟掉過，舉發通知單上所載之資料包
    括駕駛人姓名、性別、地址、出生年月日、身分證統一編號
    、車牌號碼、車輛種類、車主姓名及車主地址，均為其個人
    資料無誤等情，則於此情況下，衡情斷無他人得以受處分人
    之駕駛執照、行車執照持交員警即證人乙○○加以行使核對
    ，同時並告知證人乙○○受處分人之相關年籍資料以供證人
    乙○○填寫本件之舉發通知單之可能；衡諸本件違規時間為
    日間八時五十分許，並非深夜，舉發地點為重慶北路與民權
    西路口受處分人停等紅綠燈之際，以員警執勤當時之客觀情
    狀觀之，當亦無視線不佳誤判之餘地；況證人乙○○與受處
    分人既不相識，復無怨隙，則證人乙○○當無虛捏事實誣陷
    受處分人之必要，本院綜以上情，認證人乙○○之證言與受
    處分人之陳述相較，顯以證人乙○○之證言為可採，受處分
    人上開所辯，則顯係卸責之詞，不足採信。是本件事證明確
    ，受處分人確有前開違規行為堪以認定。
五、綜上所述，受處分人於前揭時、地駕駛上開車輛時確有執業
    登記證，未依規定安置車內指定之插座之違規行為，從而原
    處分機關依道路交通管理處罰條例第三十六條第五項、處理
    細則第四十三條、第四十四條暨基準表之規定，裁處受處分
    人罰鍰一千五百元，核無違誤，本件受處分人聲明異議為無
    理由，應予駁回。
據上論斷，應依道路交通案件處理辦法第十九條，裁定如主文。
中    華    民    國    96    年    6     月　　20    日
                  交通法庭　法  官  黃紹紘
以上正本證明與原本無異。
如不服本裁定，應於裁定送達後5 日內，向本院提出抗告狀。
                            書記官  陳靜君
中　　華　　民　　國　　96　　年　　6 　　月　　22　　日
